臺灣桃園地方法院刑事判決　　　　　　　　　　　　九十二年度訴字第一二八一號
　　公　訴　人　臺灣桃園地方法院檢察署檢察官
　　被　　　告　庚○○
　　指定辯護人　本院公設辯護人　乙○○
右列被告因強盜等案件，經檢察官提起公訴（九十二年度偵字第一二五二三號、第二
三二三五號），及移
、第一五六四二號），本院判決如左︰
    主  文
庚○○連續攜帶兇器竊盜，處有期徒刑捌月。又竊盜，因防護贓物、脫免逮捕，當場
施以強暴，處有期徒刑伍年貳月。又損壞他人汽車之左後方向燈、後車門及左葉子板
，足以生損害於他人，處有期徒刑參月。又對於公務員依法執行職務時，施強暴，處
有期徒刑伍月。應執行有期徒刑陸年肆月。
    事  實
一、庚○○意圖為自己不法所有之概括犯意，分別於(1)九十二年七月十二日上午十時
    許(2)同年八月二十三日下午二時許(3)同年九月四日上午十一時五十分許，在桃園
    縣龜山鄉○○路公十四停車場內，見車牌號碼ＲＱＡ－○七三號、ＳＨＧ－八四
    七號、ＳＥＵ－六○八號機車之鑰匙放置於各該機車之電門上，即逕行以徒手發
    動機車而竊得前述三部機車，嗣分別於(1)九十二年七月十四日下午一時許，在桃
    園縣桃園市○○○路一百十九號前(2)九十二年八月二十六日下午六時許，在桃園
    縣桃園市○○街二十六號前(3)九十二年九月四日中午十二時許，在桃園縣龜山鄉
    ○○街四十三號前為警查獲；又於(4)九十二年七月十三日下午七時三十分許，在
    上址停車場內，持向不知情友人賴金福借得客觀上足對人之生命、身體、安全構
    成威脅，具有危險性之鐵鎚一支，敲破車牌號碼Ｘ五－九五四六號自用小客車右
    後側車窗後（毀損部分未據告訴），竊得車主丙○○所有之紀念幣一盒及打火機
    一個，嗣於上述時地為警當場查獲；另於(5)九十二年七月二十七日下午五時五十
    分許，在上址停車場內，持鑰匙一支，竊得車牌號碼ＢＱ－八三七九號自用客貨
    車，適因該車使用人丁○○前往公十四停車場取車時，發覺庚○○坐在駕駛座，
    正將該車駛離停車地點，丁○○隨即上前以左手開啟車門，並以右手抓住庚○○
    之肩膀，質問庚○○為何竊車，惟庚○○竟為防護贓物及脫免逮捕，明知丁○○
    立於車側，仍逕自駕車拖行丁○○約七、八公尺，並又迴轉見丁○○阻擋在前，
    乃駕車衝撞丁○○，以此駕車拖行、衝撞之方式施強暴於丁○○，終因丁○○適
    時鬆手及閃躲而未發生意外，然庚○○亦因此而將車輛駛離現場。嗣員警戊○○
    據報前來，見狀遂駕警車並開啟警示燈及警報器沿桃園市○○路自後追趕，而依
    法執行偵查犯罪之職務，詎庚○○不停車受檢，反為兔脫而另基於毀損他人車輛
    之犯意，於同日下午六時許，在桃園縣桃園市○○路○段一百十五巷附近，駕駛
    前開車輛自後方猛力撞擊同向行駛在前，由甲○○所駕駛車牌號碼Ｋ九－四六一
    五號之自用小客車，使甲○○所駕駛車輛之左後方向燈損壞不堪使用、後車門及
    左葉子板金凹陷而減損其效用，足生損害於甲○○。庚○○於逃逸途中復再基於
    妨害公務之犯意，先以所駕駛之車輛擦撞員警所駕駛之警車（未損壞），嗣車行
    至桃園縣龜山鄉○○路○段二百三十八號處，庚○○所駕車輛熄火，警員戊○○
    下車前往庚○○所駕駛之車輛前，向其表明身分並舉槍示意逮捕，未料庚○○接
    續發動車輛衝撞警員戊○○後再行逃逸，並於桃園縣龜山鄉○○○街六號前，突
    然迴轉接續駕車衝撞前來支援之警員辛○○，以上述方式施強暴於依法執行職務
    之員警戊○○及辛○○，幸因戊○○、辛○○適時閃躲而未造成傷害，嗣經員警
    戊○○、辛○○依法使用警械射擊庚○○所駕駛之自用客貨車之輪胎後，庚○○
    始於桃園縣龜山鄉○○路六號前為警逮捕。
二、案由甲○○訴由桃園縣警察局桃園分局報請臺灣桃園地方法院檢察署檢察官偵查
    起訴及移送併案審理。
    理  由
一、訊據被告庚○○固不否認於右揭(1)(2)(3)(5)之時地，以上述之方法將前開機車、自
    用客貨車駛離原停放地點及於前揭(4)之時地，攜帶鐵鎚敲破前述(4)所示車輛之車
    窗而竊得車內之紀念幣一盒及打火機一個之事實，惟矢口否認前開(1)(2)(5)所示竊
    盜、準強盜、毀損及妨害公務之犯行，辯稱：前述(1)之機車，伊騎完就放回原處
    ，前述(2)之機車，是伊朋友吳文進騎到公十四停車場停放，嗣因吳文進與人發生
    爭執而離開，伊始於九十二年八月二十三日未經吳文進之同意而騎乘該部機車，
    故前開(1)(2)所示之機車，伊實無竊盜之意思；另伊雖於(5)所示之時地，將車號Ｂ
    Ｑ－八三七九號自用客貨車駛離公十四停車場，但丁○○取車時，僅於車窗外告
    訴伊，車子是丁○○的，並未拉住伊之肩膀，伊亦未駕車拖行丁○○，更未駕車
    迴轉衝撞丁○○，故無準強盜之犯行；且伊駕車係往桃園市虎頭山方向行駛，途
    中並未衝撞任何車輛，是無毀損之行為；又伊不知警察何時開始追捕，伊無駕車
    衝撞警車、警察，伊只知在林口工業區附近，因為車胎遭擊破始停車，故伊亦無
    妨害公務之犯行云云。
二、經查：
    （一）前述(1)車牌號碼ＲＱＡ－○七三號之機車，業據車主黃玉春陳明係於九十
          二年七月十二日上午十時許，在桃園縣龜山鄉○○路公十四停車場遭竊等
          語（見併案九十二年度偵字第一五六四二號卷第一一頁），並有車輛認可
          資料、報案紀錄及贓物領據各一紙在卷可稽（見前卷第一四至一六頁），
          是該車為黃玉春所失竊無誤。而證人游碧玲復證述該車乃係被告於九十二
          年七月十二日所交付等語屬實（見前卷第八頁背面），而游碧玲又於九十
          二年七月十四日下午一時許，騎乘該車行經桃園縣桃園市○○○路一百十
          九號前為警查獲，此有解送人犯報告書及游碧玲警詢筆錄各一份為證（見
          前卷第七、八頁），故距離被告未經車主同意而逕行騎乘之時點，已有二
          日餘，顯非暫時性之使用；另前述(2)車牌號碼ＳＨＧ－八四七號之機車，
          亦經車主己○○證述該車係借予鄰居吳文進使用，而吳文進發現機車失竊
          ，於九十二年八月二十三日通知車主，而己○○隨即向警方報案等情，業
          據己○○、吳文進證述綦詳（見併案九十二年度偵字第一四五六九號卷第
          八至一○頁），並有車輛認可資料一紙在卷可稽（見前卷第一四頁），是
          該車係於吳文進使用中而遭竊一節，堪可認定。被告既坦承未經吳文進之
          同意而騎乘該車，且其使用之時間距離查獲之時間（九十二年八月二十六
          日下午四時許，在桃園縣桃園市○○街二十六號前為警查獲，見前卷第三
          頁、第五頁背面之解送人犯報告書、被告之警詢筆錄），亦有三日餘，顯
          非暫時性之使用，故被告辯稱(1)(2)之機車，伊無竊盜之意思，核不足採。
          從而被告此部分之竊盜犯行，洵堪認定。
    （二）被告所為前述(3)(4)之犯行，除據被告坦承在卷外（本院卷第六二、五九頁
          ），核與被害人即車牌號碼Ｘ五－九五四六號自用小客車車主丙○○陳述
          相符（見偵卷第八頁），並有車號ＳＥＵ－六○八號機車之查詢認可資料
          載明車主為壬○○及代保管條各一份（見併案九十二年度偵字第一五○三
          六號卷第八、九頁）暨贓物認領保管單、行車執照各一紙及現場照片五張
          為證（見偵卷第九至一一頁、一三至一五頁），且有鐵鎚一支扣案可佐（
          見前卷第一六頁），足認被告前開自白與事實相符，自堪以採信。是被告
          前述竊盜、加重竊盜之犯行，已堪認定。
    （三）又前揭(5)準強盜部分之犯行，除經被告坦承未經車牌號碼ＢＱ－八三七九
          號自用客貨車使用人丁○○之同意，而於九十二年七月二十七日下午五時
          五十分許，逕行駕駛前開車輛駛離公十四停車場外，另被告亦供明伊係睡
          在該停車場之報廢車輛內，並無固定住居所等語屬實（本院卷第六三頁）
          ，再參酌被告在公十四停車場所竊得前述(1)(2)(3)(4)所示之機車或汽車內財
          物之情節觀之，顯見被告乃係長期觀察前開停車場內之車輛是否經常有人
          使用而起意竊取之。換言之，被告應係見前開機車或汽車已停放在停車場
          數日，而無人使用，始意圖為自己不法所有而竊取之，此可由前述(3)車號
          ＳＥＵ－六○八號機車車主壬○○經警查訪並未尋得，嗣後始由壬○○之
          兄游景宗處得知，壬○○因腦部受創而無法將該車取回，及丁○○係於九
          十二年七月二十五日起，即將前述自用客貨車停放在上開停車場內之情節
          獲得印證，此經游景宗及丁○○證述綦詳（見併案九十二年度偵字第一五
          ○三六號卷第二五頁、本院卷第一○五頁），是被告顯然係意圖為自己不
          法之所有，而於前述時地將車號ＢＱ－八三七九號自用客貨車置於自己之
          實力支配之下，故其所為，顯屬竊盜行為無誤。被告雖於本院審理時辯稱
          ：伊於九十二年七月二十六日下午七時許即已竊得該車云云（本院卷第六
          ○頁），然其於警詢時又供明：伊係於七月中旬即竊取該車云云（見該案
          偵卷第七頁），是其就竊車之時點先後供述不一，自難盡信，且前述被告
          供稱之竊車時點，均無其他證據以佐其說，故本院乃依據卷內之事證而認
          定：於九十二年七月二十七日下午五時五十分許，該車使用人丁○○前往
          公十四停車場取車時，發覺庚○○坐在駕駛座，正將該車駛離停車地點而
          竊得該車，丁○○隨即上前以左手開啟車門，並以右手抓住庚○○之肩膀
          ，質問庚○○為何竊車，惟庚○○竟為防護贓物及脫免逮捕，明知丁○○
          立於車側，仍逕自駕車拖行丁○○約七、八公尺，並又駕車迴轉見丁○○
          阻擋在前，乃駕車衝撞丁○○，以此駕車拖行、衝撞之方式施強暴於林坤
          儀，終因丁○○適時鬆手及閃躲而未發生意外，然庚○○亦因此而將車輛
          駛離停車場之事實，業據證人丁○○迭於警詢及偵審時證述甚詳（見偵卷
          第一○至一二頁、四五、四六頁、本院卷第一○三至一○六頁），且其證
          述之情節復與常情相符，另被告如未因上述竊盜遭使用人查覺，又何須駕
          車逃逸，並經員警開槍擊中輪胎始為警逮捕（此部分妨害公務之犯行詳後
          述），是證人丁○○前開證述，堪以採信。從而被告所為竊盜，因防護贓
          物、脫免逮捕，而當場以駕車拖行、衝撞之方式對丁○○施以強暴之準強
          盜犯行，亦堪認定。被告辯稱伊無準強盜之犯行云云，核屬卸責之詞，不
          足採信。
    （四）再被告於駕車逃逸途中，於同日下午六時許，在桃園縣桃園市○○路○段
          一百十五巷附近，駕駛前開車輛自後方猛力撞擊同向行駛在前，由甲○○
          所駕駛車牌號碼Ｋ九－四六一五號之自用小客車之毀損犯行，亦經證人于
          潤蘋於偵查時證述在卷（詳偵卷第一四、一五、四六頁），而前開Ｋ九－
          四六一五號自用小客車左後方向燈損壞不堪使用、後車門及左葉子板金凹
          陷而減損其效用等情，亦經甲○○提出車輛修理估價單一紙在卷可稽（見
          前卷第四八頁），自足生損害於駕駛人甲○○，是被告所為之毀損犯行，
          亦足認定。被告雖於本院審理辯稱：伊駕車途中並未衝撞任何車輛云云，
          惟其於警詢時已坦承有碰撞一部自小客車等語（見前卷第七頁最後一行）
          ，是其於審理時翻異前詞，無非為畏罪之說法，不足採信。
    （五）另被告所為妨害公務之部分，亦據證人即追捕員警戊○○到庭證述：「（
          九十二年七月二十七日的竊盜案件是否你辦的？）勤務台通知說有強盜案
          件，根據報案人電話，派出所聯絡報案人後，知道失竊車輛的逃逸方向，
          所以我就去追車子，最早發現是在成功路三段環保公園那裡。」、「（發
          現贓車後如何處理？）鳴警報器，並超過被告車輛，示意他停車，被告沒
          有配合，他跑掉了，我們就繼續追，沿路追他到龜山，我們在追他的過程
          中，他逆向行駛，且數次闖紅燈，到龜山忠義路二三八號被告因為迴轉熄
          火，我就下車，站在被告車子的左前方，我舉槍要求被告下車，被告沒有
          配合，反而發動引擎，朝我的方向衝撞，我朝被告所駕駛的左前輪及所後
          輪總共開了九槍，被告沒有因為我開槍停下來，我們繼續追，一直追到龜
          山鄉○○○街六號，被告就衝撞前來支援的員警辛○○，辛○○是騎摩托
          車來的，辛○○閃開了，沒有撞到，我又朝被告左側輪胎開五槍，被告還
          是沒有下車，繼續逃逸，後來一直逃到頂湖路六號，我們超車，擋在他前
          面，要求他下車，他還是不配合，所以辛○○對他輪胎的地方開槍，他才
          下車。」、「（你們追逐的過程中被告有無衝撞你們的警車？）在追逐併
          行中，被告有用車身擦撞我們的車身。」、「（當天有無穿制服？）有」
          、「（所開的車子是警車？）是，過程中也有鳴笛，被告很清楚我們是警
          察。」等語屬實（本院卷第一○七、一○八頁），另證人即支援員警莊瑞
          源亦證述上情確實（見本院卷第一一○、一一一頁），核與職務報告一份
          及現場照片四張相符（見偵卷第四、二五、二六、二九、三○頁），是被
          告對於公務員依法執行職務時，施強暴之犯行，亦堪認定。被告空言否認
          伊無妨害公務云云，核不足採。
    （六）綜上所述，被告所辯均不足採，其所為竊盜（加重竊盜）、準強盜、毀損
          及妨害公務之犯行，洵堪認定，自應依法論科。
三、核被告於前揭(1)(2)(3)所為，均係犯刑法第三百二十條第一項之普通竊盜罪；另所
    謂兇器，其種類並無限制，凡客觀上足對人之生命、身體、安全構成威脅，具有
    危險性之兇器均屬之，且祇須行竊時攜帶此種具有危險性之兇器為已足，並不以
    攜帶之初有行兇之意圖為必要，最高法院七十九年台上字第五二五三號判例意旨
    參照。查被告於前述(4)之時地行竊時，所攜帶之鐵鎚一支，係屬金屬製品，質地
    堅硬，此有照片一張在卷可查（見偵卷第一二頁），客觀上足以危害他人生命、
    身體之安全，自屬兇器無疑，是其此次所為，係犯刑法第三百二十一條第一項第
    三款之加重竊盜罪。而被告於右揭(5)所為，則係犯刑法第三百二十九條準強盜罪
    ，應依同法三百二十八條第一項科刑，及同法三百五十四條毀損罪暨同法一百三
    十五條第一項之妨害公務罪。被告駕車擦撞員警所駕駛之警車及衝撞員警戊○○
    、辛○○所為之行為，係基於同一妨害公務罪犯意下之接續行為，僅侵害一個法
    益，應論以一罪，檢察官認應依連續犯論處，尚有誤會，併此敘明。又被告前開
    (1)(2)(3)(4)多次竊盜（加重竊盜）犯行，時間緊接，觸犯基本構成要件相同之罪，
    顯係基於概括犯意為之，為連續犯，應依刑法第五十六條之規定，論以情節較重
    之攜帶兇器竊盜一罪，並加重其刑。另被告所為前揭(1)(2)(3)所示之竊盜犯行，起
    訴意旨雖未論及，但與起訴書所指前述(4)之加重竊盜犯行有連續犯之裁判上一罪
    之關係，應為起訴效力所及，本院自應併予審究，附此敘明。再被告所犯上開加
    重竊盜、準強盜、毀損、妨害公務四罪，犯意各別，罪名不同，應分論併罪之。
    爰審酌被告任意竊取他人財物，並為防護贓物及脫免逮捕駕車拖行、衝撞他人，
    又為圖免脫而毀損他人汽車及妨害公務之犯罪情節，及被告犯後僅坦承部分犯行
    之態度，暨尚未造成他人及員警身體傷害之結果等一切情狀，分別量處如主文所
    示之刑，並定其應執行之刑，以示懲戒。
四、至於被告於前述(1)(2)(3)行竊所用之鑰匙分別為一串、一串、三支（見(1)案偵卷第
    一六頁背面、(2)案偵卷第一五頁、(3)案偵卷第二六頁），及被告於(4)行竊所用之
    鐵鎚一支（見(4)案偵卷第一六頁），暨前述(5)案竊車所用之鑰匙一支（見該案偵
    卷第三一頁，其餘五支鑰匙均無本案無涉），均無證據足認係被告所有，與刑法
    第三十八條規定之要件有違，自無從諭知沒收，併此敘明。
據上論斷，應依刑事訴訟法第二百九十九條第一項前段，刑法第五十六條、第三百二
十一條第一項第三款、第三百二十九條、第三百二十八條第一項、第三百五十四條、
第一百三十五條第一項、第五十一條第五款，罰金罰鍰提高標準條例第一條前段，判
決如主文。
本案經檢察官林秀敏到庭執行職務。
中      華      民      國      九十三      年     六     月    十五    日
                                  臺灣桃園地方法院刑事第八庭
                                      審判長法  官    陳彥宏
                                            法  官    劉秀君
                                            法  官    吳為平
右正本證明與原本無異
如不服本判決書應於送達後十日內向本院提出上訴狀
                                            書記官    賴朱梅
中      華      民      國      九十三      年     六     月    十七    日
附錄論罪科刑法條：
中華民國刑法第三百二十一條第一項第三款
犯竊盜罪而有左列情形之一者，處六月以上、五年以下有期徒刑：
三  攜帶兇器而犯之者。
中華民國刑法第三百二十九條
竊盜或搶奪，因防護贓物、脫免逮捕或湮滅罪證，而當場施以強暴脅迫者，以強盜論
。
中華民國刑法第三百二十八條第一項
意圖為自己或第三人不法之所有，以強暴、脅迫、藥劑、催眠術或他法，至使不能抗
拒，而取他人之物或使其交付者，為強盜罪，處五年以上有期徒刑。
中華民國刑法第三百五十四條
毀棄、損壞前二條以外之他人之物或致令不堪用，足以生損害於公眾或他人者，處二
年以下有期徒刑、拘役或五百元以下罰金。
中華民國刑法第一百三十五條第一項
對於公務員依法執行職務時，施強暴脅迫者，處三年以下有期徒刑、拘役或三百元以
下罰金。
